【裁判字號】    90,訴,126
【裁判日期】    900420
【裁判案由】    偽造文書
【裁判全文】
臺灣臺中地方法院刑事判決                            九十年度訴字第一二六號
    公  訴  人  臺灣臺中地方法院檢察署檢察官
    被      告  子○○
    被      告  寅○○
    被      告  甲○○
    被      告  丁○○
    被      告  沈皇慶原名戊.
    被      告  壬○○
    被      告  丑○○
    被      告  丙○○
右列被告因偽造文書等案件，經檢察官提起公訴（八十八年度偵字第一九一九九、一
九二００、一九二０一、一九二０二號），本院判決如左：
    主  文
子○○共同行使偽造私文書，足以生損害於他人，處有期徒刑月，如易科罰金，以
佰元折算壹日，緩刑貳年。如附表一編號一所示之各類所得扣繳暨免扣繳憑單正本
壹張、如附表二編號一所示之在職證明書上偽造之「陳秋敏」印文壹枚、「悅陞實業
股份有限公司」印文壹枚及服務證明書上偽造之「陳秋敏」印文壹枚、「悅陞實業股
份有限公司」印文壹枚、「陳秋敏」署押壹枚均沒收。
寅○○共同行使偽造私文書，足以生損害於他人，處有期徒刑月，如易科罰金，以
佰元折算壹日，緩刑貳年。如附表一編號二所示之各類所得扣繳暨免扣繳憑單正本
壹張、如附表二編號二所示之在職證明書上偽造之「張瑞生」印文壹枚、「駱駝廣告
事業有限公司」印文壹枚及服務證明書上偽造之「張瑞生」印文壹枚、「駱駝廣告事
業有限公司」印文壹枚、「張瑞生」署押壹枚均沒收。
甲○○共同行使偽造私文書，足以生損害於他人，累犯，處有期徒刑肆月，如易科罰
金，以佰元折算壹日。如附表一編號三所示之各類所得扣繳暨免扣繳憑單正本壹張
、如附表二編號三所示之在職證明書上偽造之「施榮珠」印文壹枚、「碩揚實業股份
有限公司」印文壹枚及服務證明書上偽造之「施榮珠」印文壹枚、「碩揚實業股份有
限公司」印文壹枚、「施榮珠」署押壹枚均沒收。
丁○○共同行使偽造私文書，足以生損害於他人，處有期徒刑月，如易科罰金，以
佰元折算壹日，緩刑貳年。如附表一編號四所示之各類所得扣繳暨免扣繳憑單正本
壹張、如附表二編號四所示之在職證明書上偽造之「蔡幸花」印文壹枚、「振中化學
商行」印文壹枚均沒收。
沈皇慶共同行使偽造私文書，足以生損害於他人，處有期徒刑月，如易科罰金，以
佰元折算壹日，緩刑貳年。如附表一編號五所示之各類所得扣繳暨免扣繳憑單正本
壹張、如附表二編號五所示之在職證明書上偽造之「陳杉德」印文壹枚、「全益水電
工程有限公司」印文壹枚及服務證明書上偽造之「陳杉德」印文壹枚、「全益水電工
程有限公司」印文壹枚、「陳杉德」署押壹枚均沒收。
壬○○共同行使偽造私文書，足以生損害於他人，處有期徒刑月，如易科罰金，以
佰元折算壹日，緩刑貳年。如附表一編號六所示之各類所得扣繳暨免扣繳憑單正本
壹張、如附表二編號一所示之在職證明書上偽造之「黃靜瑜」印文壹枚、「泰邦房屋
」印文壹枚及服務證明書上偽造之「黃靜瑜」印文壹枚、「泰邦房屋」印文壹枚、「
黃靜瑜」署押壹枚均沒收。
丑○○共同行使偽造私文書，足以生損害於他人，處有期徒刑月，如易科罰金，以
佰元折算壹日，緩刑貳年。如附表一編號七所示之各類所得扣繳暨免扣繳憑單正本
壹張、如附表二編號七所示之在職證明書上偽造之「曾秋興」印文壹枚、「吉泰商行
」印文壹枚及服務證明書上偽造之「曾秋興」印文壹枚、「吉泰商行」印文壹枚、「
曾秋興」署押壹枚均沒收。
丙○○共同行使偽造私文書，足以生損害於他人，處有期徒刑月，如易科罰金，以
佰元折算壹日，緩刑貳年。如附表一編號八所示之各類所得扣繳暨免扣繳憑單正本
壹張、如附表二編號八所示之在職證明書上偽造之「蘇金龍」印文壹枚、「金龍銘版
工業社」印文壹枚均沒收。
    事  實
一、子○○、寅○○、甲○○（前曾於民國八十四年間因賭博案件，經臺灣基隆地方
    法院判處有期徒刑六月確定，於八十四年五月三十一日易科罰金執行完畢）、丁○○、沈皇慶（即戊○○）、壬○○、丑○○、丙○○因急需現金週轉，適見中
    福興業有限公司（設臺中市○○路○段八十一號六樓Ｃ室，下稱中福公司）所刊
    登代辦信用貸款之廣告，乃與如附表一所示之各業務員（均由臺灣臺中地方法院
    檢察署檢察官另案偵辦）接洽，惟子○○等人因未在職，或雖在職但因年收入過
    低，不符合信用貸款之條件。然因該等業務員每辦成一件貸款，可向中福公司領
    取新台幣（下同）一萬五千元不等之佣金，遂提供偽造之各類所得扣繳暨免扣繳
    憑單（下稱扣繳憑單）、服務（在職）證明書，以供客戶可以順利獲得申貸，子
    ○○等人明知該情，竟分別與如附表一所示之各業務員共同基於偽造文書及意圖
    為自己不法所有之犯意聯絡，由該等業務員分別提供子○○等人之年籍等資料，
    經由同公司之業務員陳思惠（由本院另案判處有期徒刑八月）委請某真實姓名不
    詳而被稱呼為「林先生」之成年男子，於如附表一所示之行使日期前數日，在不
    詳之地點，偽造如附表一所示內容之扣繳憑單，並將偽造之如附表二所示各服務
    單位及各負責人之印章，分別蓋用在同表所示內容之服務（在職）證明書上，且
    在該表編號一至三、五至七所示內容之服務證明書上，同時偽造各該負責人之署
    押，而偽造子○○等人分別在各申報單位任職之服務（在職）證明書；子○○等
    人繼於如附表一所示之行使日期，在臺中市第十一信用合作社專門委員黃達政或
    經理鄭信吉前往中福公司核辦對保時，據以行使該偽造之扣繳憑單（正本、影本
    各一紙）及服務（在職）證明書，持向該合作社辦理「歡心理財」免保人消費性
    貸款三十萬元，致臺中市第十一信用合作社誤信子○○等人個人年所得及職業符
    合貸款條件而陷於錯誤，均依該合作社歡心理財免保人消費性貸款辦法准予貸款
    三十萬元，並核撥完畢，足生損害於如附表所示之各申報單位（服務單位）、各
    扣繳義務人（負責人）、臺中市第十一信用合作社貸款審核之正確性。子○○等
    借款人於借得三十萬元後，扣除各種費用外，尚需向中福公司購買納骨塔位（每
    塔位約十二萬元），實得僅約十五萬元左右。迨八十八年一月二十七日，經員警
    在臺中市○○路○段八一號六樓查獲中福公司涉嫌違反公司法，再至臺中市第十
    一信用合作社扣取借款人之擔保放款保管書件資料袋，因而查悉上情。
二、案經臺中縣警察局烏日分局報告臺灣臺中地方法院檢察署檢察官偵查起訴。
    理  由
一、訊據被告子○○、寅○○、甲○○、丁○○、沈皇慶、壬○○、丑○○、丙○○
    於本院審理中對右揭事實均坦承不諱，並有如附表一、二所示內容之扣繳憑單及
    服務（在職）證明書扣案可資佐證，而另案被告陳思惠於臺灣臺中地方法院檢察
    署八十七年度偵字第二六四四八號案件偵查中供稱：取得扣繳憑單之方法有二種
    ，一種是向他人購買，一種是自己用手寫（按本案被告之扣繳憑單均非以手寫）
    ，向他人購買部分，每天都會有一個林先生打電話來問伊是否需要扣繳憑單，伊
    提供林先生資料後，林先生就會交給伊所需的扣繳憑單，至於扣繳憑單上之資料
    ，有些是由熱河路分公司的同事冒充稅務員打電話去查詢的，有些是依據名片上
    的資料，自己用手寫的部分，伊曾看過文心路的同事用手寫過等語（見該署八十
    七年度偵字第二六四四八號偵查卷第七十頁以下及該署八十八年度偵字第四五○○號起訴書），又於八十九年七月二十七日本院審理時結證稱：我是中福公司的
    總機及業務員，我們在跟十一信辦理對保的時候，公司會提供一些假的工作證明
    及報稅資料，都是由業務員自己去設計提供，不一定是公司同意製作，對保之前
    都會跟貸款人說明這些是假的資料，跟他們套好，要他們配合，對保時貸款人應
    該都知道，因為還要辦理電話徵信，十一信也會詳細審核，沒有核准的也有很多
    等語；另案共同被告郝鎮西、石惠禎（均為中福公司業務員）於臺灣臺中地方法
    院檢察署八十八年度偵字第七五一五號案偵查中供稱：客戶都知道他們提供之扣
    繳憑單及服務（在職）證明書是假的等語，足徵如附表一、二所示內容之扣繳憑
    單及服務（在職）證明書均係偽造，且為被告子○○等人所知悉；又證人即臺中
    市第十一信用合作社專門委員黃達政於八十八年度偵字第七五一五號偵查中證稱
    ：他們（指借款人）在對保時，才現場蓋上私章，表示他們所提出之資料真實等
    語，嗣於本院八十九年度訴緝字第五二０號案件審理時證述：「對保有時在中福
    公司，有時是在我們十一信的總社，對保的人員通常是由我及鄭信吉經理辦理，
    我們要借款人他們在授信約定書上簽名蓋章，扣繳憑單上被告的印章，是被告在
    我面前親自蓋的，但我沒有問他們內容之真偽，我有核對扣繳憑單正本，核對時
    他們坐在我對面，至於在職證明書都是正本，我就沒有再核對，但是第二天鄭信
    吉都會打電話到他們公司詢問」、「扣繳憑單上的印章是中福公司的協助人員蓋
    的，被告當時坐在對面，我有告知他們在核對扣繳憑單，他們應該知情，我們每
    次約辦三、五件至二十多件，每件約五分鐘」等語（見本院八十九年訴緝字第五
    二０號刑事判決）；另證人鄭信吉於本院八十九年訴緝字第五二０號案件審理時
    證述：「現任臺中市第十一信用合作社總社經理，我與黃達政互為授信或對保的
    工作，本案被告申請書上有黃達政的對保簽名，應該是由我徵信的，我有打電話
    向被告等徵信，詢問他們每月薪資、在公司的職位、公司成立多久等事項，徵信
    的資料我都會紀錄在申請書上面或後面，被告回答的薪資資料都是大約的數字．
    ．．我徵信的目的，主要是要求證他們是否確實在該公司上班」等語（見本院八
    十九年訴緝字第五二０號刑事判決），益證被告等人對如附表一、二所示內容之
    扣繳憑單及服務（在職）證明書係偽造知之甚詳，是被告子○○等人之自白與事
    實相符。本件事證明確，被告子○○等犯行均堪認定。
二、查扣繳憑單係刑法第二百十條所稱之私文書；服務（在職）證明書則屬同法第二
    百十二條之特種文書。被告子○○等人原不符合辦理信用貸款之條件，竟意圖為
    自己不法所有，以行使偽造扣繳憑單及服務（在職）證明書之詐騙方式申貸，致
    臺中市第十一信用合作社因誤認被告子○○等人條件符合而准貸，自足生損害於
    如附表所示之各申報單位（服務單位）、各扣繳義務人（負責人）及臺中市第十
    一信用合作社貸款審核之正確性。是核被告子○○等八人所為，均係犯刑法第二
    百十六條、第二百十條行使偽造私文書罪、同法第二百十六條、第二百十二條之
    行使偽造特種文書罪及同法第三百三十九條第一項詐欺取財罪。被告子○○等人
    或因未任職，或因年收入太低，不符合信用貸款之條件，以行使偽造私文書方式
    詐貸，亦有詐欺取財犯行，雖公訴人漏未論及，惟起訴事實已敘述，且本院認該
    部分與已起訴經論罪部分有方法結果之牽連關係，屬裁判上一罪，本院自得併予
    審酌，附此敘明。被告等偽造私文書及特種文書之低度行為，應各為行使之高度
    行為所吸收，均不另論罪。被告等與各承辦業務員間分別具有犯意之聯絡與行為
    之分擔，均為共同正犯。至陳思惠、「林先生」與被告等未有任何接觸，難認被
    告等人事前即知悉各業務員係經由陳思惠轉交「林先生」進行偽造，自不得認被
    告等與陳思惠、「林先生」間存有共犯之關係。被告等人同時地行使偽造私文書
    及行使偽造特種文書，係一行為觸犯數罪名，為想像競合犯，應從較重之行使偽
    造私文書罪論處；又被告等人所犯上開行使偽造私文書罪與詐欺取財罪間有手段
    、目的之牽連關係，依刑法第五十五條後段規定從一重之刑法第二百十六條、第
    二百十條行使偽造文書罪處斷。被告甲○○前曾於八十四年間因賭博案件，經臺
    灣基隆地方法院判處有期徒刑六月確定，於八十四年五月三十一日易科罰金執行
    完畢，有臺灣臺中地方法院檢察署刑案資料查註紀錄表可按，其於刑之執行完畢
    後，五年以內再犯本件有期徒刑以上之罪，為累犯，應依刑法第四十七條規定加
    重其刑。爰審酌被告等人因個人創業或家庭因素急需現金周轉，為使銀行核准貸
    款，竟不惜以身試法，行使偽造之文書借貸，破壞社會金融交易安全及秩序，所
    生危害非淺，惟念及其等因經濟困窘，始為此下策，又社會歷練不足，遭人唆使
    利用，且嗣後仍有如期繳交利息予臺中市第十一信用合作社等一切情狀，分別量
    處如主文所示之刑，以示懲儆。又修正後之刑法第四十一條業於九十年一月十日
    公布，而於同年一月十二日生效，依修正後之同法第四十一條第一項前段之規定
    ，本件被告等人所犯最重本刑為五年以下有期徒刑以下之刑之罪，而受有期徒刑
    六月以下刑之宣告，自屬得易科罰金之情形，與修正前之刑法第四十一條相比較
    ，修正後之新法較有利於被告等人，自應依刑法第二條第一項前段，適用裁判時
    之法律，是以被告等人所處之主文之刑，並均諭知易科罰金之折算標準。被告子
    ○○、寅○○、丁○○、沈皇慶、壬○○、丑○○、丙○○前均未曾受有期徒刑
    以上刑之宣告，有臺灣臺中地方法院檢察署刑案資料查註紀錄表及臺灣高等法院
    被告全國前案紀錄表在卷可按，其等因一時失慮，偶罹刑典，坦承犯行，顯有悔
    意，經此偵審程序及刑之宣告後，應知戒慎，信均無再犯之虞，本院因認所宣告
    之刑皆以暫不執行為適當，併各予宣告緩刑二年，用啟自新。
三、如附表一所示內容之扣繳憑單八張，經被告等人持向臺中市第十一信用合作社辦
    理貸款申請後，除影本留存於臺中市第十一信用合作社外，正本均已返還被告等
    人，此觀前開扣繳憑單上載有「本影本與正本相符，如有不實願負法律責任」等
    字樣甚明，是該等扣繳憑單正本，既係被告等人所有，且供為犯罪所用之物，雖
    未扣案，惟不能證明業已滅失，爰依刑法第三十八條第一項第二款之規定宣告沒
    收；至於影本，已因行使而非被告等人所有，爰不諭知沒收；至於如附表二所示
    內容之服務（在職）證明書，業因行使交付予臺中市第十一信用合作社申請貸款
    ，不復屬被告等人所有，惟其上各服務單位之印文、各負責人之印文均係偽造，
    不問屬於犯人與否，均應依刑法第二百十九條之規定宣告沒收。末者，如附表二
    所示內容之服務（在職）證明書上所蓋用之各服務單位及各負責人之印章，核屬
    「林先生」所偽造，被告等就此部分既與「林先生」無共犯之關係，依從刑依附
    主刑之原則，自不得在本案諭知沒收，附此敘明。
四、又按「各類所得扣繳及免扣繳憑單」乃商業會計法第十五條第一款所規定之「原
    始憑證」，屬商業會計憑證之一種（最高法院八十七年度台上字第五六七號判決
    參照），惟商業會計事務之處理應依商業會計法之規定處理，而該法所稱之商業
    會計事務，係指依據一般公認會計原則從事商業會計事務之處理及據以編制財務
    報表之謂（該法第一條、第二條參照），又會計事項之發生，均應取得或給與足
    以證明之會計憑證，商業會計憑證分為原始憑證及記帳憑證，商業應根據原始憑
    證，編製記帳憑證，根據記帳憑證登入帳簿（該法第十四條、第十五條、第十八
    條參照）。本案被告等人所行使之偽造「各類所得扣繳及免扣繳憑單」，其目的
    係作為向金融機構申請貸款之用，並非是要從事商業會計事務之處理及據以編制
    財務報表，且其所行使之偽造「各類所得扣繳及免扣繳憑單」亦非據以編製記帳
    憑證，會計事項不會因其之此項偽造行為而發生，是被告等人上開行為與商業會
    計法之規範目的無涉，與該法第七十一條之處罰目的及構成要件不符，此部分自
    不得論以該罪，併予說明。
五、被告癸○○、辛○○、乙○○、己○○、庚○○俟到案後另行審結。
據上論斷，應依刑事訴訟法第二百九十九條第一項前段，刑法第二條第一項前段、第
二十八條、第二百十六條、第二百十條、第二百十二條、第三百三十九條第一項、第
五十五條、第四十七條、第四十一條第一項前段（修正後）、第七十四條第一款、第
二百十九條、第三十八條第一項第二款，罰金罰鍰提高標準條例第一條前段、第二條
，判決如主文。
本案經檢察官陳佳琳到庭執行職務
中      華      民      國        九十      年      四    月    二十    日
                                    臺灣臺中地方法院刑事第四庭
                                        法  官  卓  進  仕
右正本證明與原本無異。
如不服本判決，應於判決送達後十日內向本院提出上訴狀，上訴於臺灣高等法院臺中
分院（須附繕本）。
                                        書記官
中      華      民      國        九十      年      四    月    二十    日
附錄本判決論罪科刑之法條：
刑法第二百十條
偽造、變造私文書，足以生損害於公眾或他人者，處五年以下有期徒刑。
刑法第二百十二條
偽造、變造護照、旅券、免許證、特許證及關於品行、能力、服務或其他相類之證書
、介紹書，足以生損害於公眾或他人者，處一年以下有期徒刑、拘役或三百元以下罰
金。
刑法第二百十六條
行使第二百十條至第二百十五條之文書者，依偽造、變造文書或登載不實事項或使登
載不實事項之規定處斷。
刑法第三百三十九條第一項
意圖為自己或第三人不法之所有，以詐術使人將本人或第三人之物交付者，處五年以
下有期徒刑、拘役或科或併科一千元以下罰金。
附表一：
┌──┬───┬────┬────┬──┬──────┬───┬────┐
│編號│所得人│給付總額│扣繳稅額│年度│申 報 單 位 │扣  繳│業 務 員│
│    │姓  名│(新台幣)│(新台幣)│    │            │義務人│行使日期│
├──┼───┼────┼────┼──┼──────┼───┼────┤
│ 一 │子○○│五十五萬│二萬二千│ 86 │悅陞實業股份│陳秋敏│陳信源  │
│    │      │二千元  │零八十元│    │有限公司    │      │87年11月│
│    │      │        │        │    │            │      │13日    │
├──┼───┼────┼────┼──┼──────┼───┼────┤
│ 二 │寅○○│六十七萬│三萬三千│ 86 │駱駝廣告事業│張瑞生│鄭秀蘭  │
│    │      │三千五百│六百八十│    │有限公司    │      │87年11月│
│    │      │八十九元│元      │    │            │      │13日    │
│    │      │        │        │    │            │      │        │
├──┼───┼────┼────┼──┼──────┼───┼────┤
│ 三 │甲○○│六十三萬│三萬八千│ 86 │碩揚實業股份│施榮珠│陳立偉  │
│    │      │三千八百│零二十八│    │有限公司    │      │87年11月│
│    │      │十元    │元      │    │            │      │17日    │
├──┼───┼────┼────┼──┼──────┼───┼────┤
│ 四 │丁○○│六十五萬│三萬二千│ 86 │振中化學商行│蔡幸花│王緒宏  │
│    │      │七千二百│八百六十│    │            │      │87年11月│
│    │      │五十元  │三元    │    │            │      │17日    │
├──┼───┼────┼────┼──┼──────┼───┼────┤
│ 五 │沈遊監│六十二萬│二萬四千│ 86 │全益水電工程│陳杉德│吳碧濃  │
│    │（即沈│零六百七│二百零六│    │有限公司    │      │87年11月│
│    │皇慶）│十元    │元      │    │            │      │17日    │
│    │      │        │        │    │            │      │        │
├──┼───┼────┼────┼──┼──────┼───┼────┤
│ 六 │壬○○│六十萬三│三萬六千│ 86 │泰邦房屋    │黃靜瑜│徐明光  │
│    │      │千元    │一百八十│    │            │      │87年11月│
│    │      │        │元      │    │            │      │18日    │
├──┼───┼────┼────┼──┼──────┼───┼────┤
│ 七 │丑○○│六十四萬│二萬一千│ 86 │吉泰商行    │曾秋興│莊家蓉  │
│    │      │八千三百│六百元  │    │            │      │87年12月│
│    │      │二十五元│        │    │            │      │29日    │
│    │      │        │        │    │            │      │        │
├──┼───┼────┼────┼──┼──────┼───┼────┤
│ 八 │丙○○│六十五萬│三萬九千│ 86 │金龍銘版工業│蘇金龍│黃繹鈞  │
│    │      │二千七百│一百六十│    │社          │      │87年12月│
│    │      │元      │二元    │    │            │      │30日    │
└──┴───┴────┴────┴──┴──────┴───┴────┘
附表二：
┌──┬───┬─────┬──┬───┬──────┬────────┐
│編號│姓  名│ 服務單位 │職稱│負責人│ 證明書日期 │備            註│
├──┼───┼─────┼──┼───┼──────┼────────┤
│ 一 │子○○│悅陞實業股│行銷│陳秋敏│87年11月9日 │在職證明書一份  │
│    │      │份有限公司│部經│      │            │服務證明書一份（│
│    │      │          │理  │      │            │其上偽造「陳秋敏│
│    │      │          │    │      │            │」之署押一枚）  │
├──┼───┼─────┼──┼───┼──────┼────────┤
│ 二 │寅○○│駱駝廣告事│組長│張瑞生│87年11月6日 │在職證明書一份  │
│    │    │業有限公司│    │      │87年11月17日│服務證明書一份（│
│    │      │          │    │      │            │其上偽造「張瑞生│
│    │      │          │    │      │            │」之署押一枚）  │
├──┼───┼─────┼──┼───┼──────┼────────┤
│ 三 │甲○○│碩揚實業股│組長│施榮珠│87年11月3日 │在職證明書一份  │
│    │      │份有限公司│    │      │87年11月4日 │服務證明書一份（│
│    │      │          │    │      │            │其上偽造「施榮珠│
│    │      │          │    │      │            │」之署押一枚）  │
├──┼───┼─────┼──┼───┼──────┼────────┤
│ 四 │丁○○│振中化學商│組長│蔡幸花│87年11月13日│在職證明書一份  │
│    │      │行        │    │      │            │                │
├──┼───┼─────┼──┼───┼──────┼────────┤
│ 五 │沈遊監│全益水電工│工程│陳杉德│87年11月11日│在職證明書一份  │
│    │（即沈│程有限公司│師  │      │87年11月17日│服務證明書一份（│
│    │皇慶）│          │    │      │            │其上偽造「陳杉德│
│    │      │          │    │      │            │」之署押一枚）  │
├──┼───┼─────┼──┼───┼──────┼────────┤
│ 六 │壬○○│泰邦房屋  │店長│黃靜瑜│87年11月17日│在職證明書一份  │
│    │      │          │    │      │            │服務證明書一份（│
│    │      │          │    │      │            │其上偽造「黃靜瑜│
│    │      │          │    │      │            │」之署押一枚）  │
├──┼───┼─────┼──┼───┼──────┼────────┤
│ 七 │丑○○│吉泰商行  │業務│曾秋興│87年12月15日│在職證明書一份  │
│    │      │          │組組│      │            │服務證明書一份（│
│    │      │          │長  │      │            │其上偽造「曾秋興│
│    │      │          │    │      │            │」之署押一枚）  │
├──┼───┼─────┼──┼───┼──────┼────────┤
│ 八│丙○○│金龍銘版工│推廣│蘇金龍│87年12月23日│在職證明書一份  │
│    │      │業社      │部經│      │            │                │
│    │      │          │理  │      │            │                │
└──┴───┴─────┴──┴───┴──────┴────────┘


司法院資訊處製作；財團法人民間司法改革基金會備份。
